【裁判字號】    98,交抗,2408
【裁判日期】    981014
【裁判案由】    違反道路交通管理處罰條例
【裁判全文】
臺灣高等法院交通事件裁定            98年度交抗字第2408號
抗  告  人
即受處分人  甲○○
上列抗告人因違反道路交通管理處罰條例案件，不服臺灣臺北地
方法院，中華民國98年8 月31日裁定（98年度交聲字第3053號）
，提起抗告，本院裁定如下：
    主  文
抗告駁回。
    理  由
一、抗告意旨略以：臺北市○○○路○ 段335 巷9 號周邊，依臺
    北市交通管制工程處民國98年7 月29日北市交工規字第0983
    2636800 號函，此路段依規定經評估於交岔路口10公尺禁停
    範圍內劃繪設禁止臨時停車紅線，惟經抗告人至現場實際丈
    量，臺北市交通管制工程處所劃設之實際長度約有17公尺，
    顯有不當。本件抗告人違規停車地點已逾交叉路口10公尺處
    ，且違規地點係私有土地，是否為既成道路亦屬有疑，為此
    提出抗告云云。
二、按汽車駕駛人停車時，在禁止臨時停車處所停車，處新臺幣
    （下同）600 元以上1,200 元以下罰鍰；禁止臨時停車處所
    不得停車，紅實線，設於路側，用以禁止臨時停車，道路交
    通管理處罰條例第56條第1 項第1 款、道路交通安全規則第
    112 條第1 項第1 款及道路交通標誌標線號誌設置規則第14
    9 條第1 項第5 款分別定有明文。
三、經查：原裁定認定抗告人即受處分人甲○○於98年6 月18日
    上午10時8 分許，停放A3T-169 號重型機車在劃有「禁止臨
    時停車」紅實線之臺北市○○○路○ 段335 巷9 號違規停車
    ，有舉發採證照片在卷可稽，並為抗告人所不爭執。上開舉
    發地點禁止臨時停車之紅實線標線係臺北市交通管制工程處
    所劃設，係合法列管之交通標線，有臺北市交通管制工程處
    98年7 月29日北市交工規字第09832636800 號函在卷可稽。
    抗告人雖辯稱上開劃設之範圍實際約17公尺，顯逾越依規定
    經評估於交岔路口10公尺為禁停範圍云云，然上開違規地點
    之禁停紅線係臺北市交通管制工程處依道路交通安全規則第
    111 條第12項第2 款規定所繪設並合法列管之交通標線，該
    繪設標線之行為，屬國家機關公權力之合法行使，非法院所
    得置喙。抗告人復辯稱此路段為私有土地，是否為既成道路
    亦屬有疑云云，惟按道路交通管理處罰條例第3 條第1 項第
    1 款規定：「道路：指公路、街道、巷衖、廣場、騎樓、走
    廊或其他供公眾通行之地方」及交通部交路76字第026017號
    函所示：「私有土地既成公眾通行之道路，如有公用地役關
    係之存在，此項道路之土地即已成為他有公物之公共用物，
    土地所有權人雖有所有權，但其所有權之行使應受限制，不
    得違反供公眾通行之目的」，依卷附抗告人所提供之隨身碟
    內照片所示，該處路旁劃有停車位，依前揭說明，該路段縱
    為私人所有亦屬既成道路，殆屬無疑。綜上所述，本件事證
    明確，抗告人違規行為足堪認定，其上開所辯，要不足採。
    原裁定認原處分機關即臺北市交通事件裁決所依道路交通管
    理處罰條例第56條第1 項第1 款之規定，以抗告人在「禁止
    臨時停車」處違規停車，而裁處抗告人罰鍰600 元等情，洵
    屬適法而將抗告人之異議駁回，經核原裁定認事用法均無不
    當。從而，抗告人指摘原裁定不當，難認有據，自應予以駁
    回。
四、據上論結，應依道路交通案件處理辦法第26條，刑事訴訟法
    第412條，裁定如主文。
中    華    民    國    98    年    10    月    14    日
                  刑事第二十庭審判長法  官  楊貴雄
                                    法  官  周明鴻
                                    法  官  許必奇
以上正本證明與原本無異。
不得再抗告。
                                    書記官  廖素花
中    華    民    國    98    年    10    月    16    日


司法院資訊處製作；財團法人民間司法改革基金會備份。
